臺灣高等法院民事裁定
111年度抗字第1235號
抗  告  人  謝維君  
上列抗告人因與相對人陳世弘間侵權行為損害賠償事件，對於中
華民國111年2月9日臺灣新北地方法院107年度訴字第3344號裁定
提起抗告，本院裁定如下： 
    主  文
抗告駁回。
抗告費用由抗告人負擔。
    理  由
一、按抗告乃當事人或受裁定之訴訟關係人，對於法院或審判長
    所為不利於己，尚未確定之裁定，向上級法院聲明不服，請
    求廢棄或變更該裁定之行為（最高法院87年度台抗字第198
    號裁定意旨參照）。又對於法院所為之裁定聲明不服，應依
    抗告程序為之，故當事人對於裁定，如於抗告期間內以書狀
    向法院表示不服之意旨，縱該書狀內未用抗告名稱，仍應以
    提起抗告論（最高法院31年抗字第415號判例參照）。查抗
    告人於民國110年9月11日向原法院聲請更正該院107年度訴
    字第3344號判決關於被告抗辯之部分記載，經該院於同年11
    月17日裁定駁回其聲請（下稱駁回更正裁定）；又於107年1
    2月3日提出狀首為「聲請撤銷及癈（應為「廢」）棄臺灣新
    北地方法院110年11月17日德股107年度訴字第3344號民事裁
    定」之書狀，指摘該裁定不當，求予撤銷或廢棄，原法院以
    前開書狀係對該院駁回更正裁定不服，應適用抗告程序，裁
    定命抗告人於送達後5日繳納抗告費（下稱補費裁定）。抗
    告人於110年12月28日再提出狀首為「聲請撤銷及廢棄臺灣
    新北地方法院110年12月20日德股107年度訴字第3344號民事
    裁定及110年12月22日」之書狀，主張未就原法院之駁回更
    正裁定為抗告，不應命其繳納抗告費，指摘該裁定不當，求
    予撤銷或廢棄，原法院於111年2月9日以抗告人逾期未繳抗
    告費，裁定駁回其就駁回更正裁定之抗告（下稱原裁定）等
    情，有前開書狀、裁定在卷可稽（原法院卷第241-245、289
    -290、299-308、319-321、337-338、349-350頁），應堪認
    定。嗣抗告人於111年2月25日提出狀首為「聲請撤銷及癈棄
    臺灣新北地方法院111年2月9日德股107年度訴字第3344號民
    事裁定」之書狀（下稱2月25日書狀，本院卷第9-10頁），
    載明請求廢棄或變更原裁定之旨，復以原裁定「既不合法，
    自不生效力，自始、當然、絕對無效，應予撤銷或廢棄」等
    語，表明對原法院所為不利於抗告人之原裁定聲明不服之意
    ，是縱前開111年2月25日書狀內未用抗告名稱，仍應以提起
    抗告論。
二、次按提起抗告，應於裁定送達後10日之不變期間內為之，民事訴訟法第487條前段定有明文；又抗告不合法者，抗告法院應以裁定駁回之，為民事訴訟法第495條之1第1項準用第444條第1項前段所明定。查原裁定係於111年2月14日送達抗告人指定之送達處所，有卷附送達證書可稽（原法院卷第341頁），抗告期間於同年2月24日即告屆滿，惟其遲至同年2月25日始提起本件抗告，有2月25日書狀上原法院之收狀戳文可佐，顯逾上訴不變期間，自非合法，應予駁回。
三、據上論結，本件抗告為不合法，爰裁定如主文。
中　　華　　民　　國　　111 　年　　9 　　月　　 30 　日
                  民事第十三庭  
                      審判長法  官  林純如
                           法  官  柯雅惠
                           法  官  邱蓮華
正本係照原本作成。
本裁定除以適用法規顯有錯誤為理由外，不得再抗告。如提起再
抗告，應於收受送達後10日內委任律師為代理人向本院提出再抗
告狀。並繳納再抗告費新臺幣１千元。
中　　華　　民　　國　　111 　年　　9 　　月　　30　　日

　　　　　　　　　　　　  　書記官  蘇意絜